【裁判字號】    97,交簡上,228
【裁判日期】    971022
【裁判案由】    公共危險
【裁判全文】
臺灣桃園地方法院刑事判決           97年度交簡上字第228號
上  訴  人  甲○○
即  被  告
上列上訴人因公共危險案件，不服本院中華民國97年6 月12日97
年度桃交簡字第2319號第一審刑事簡易判決（聲請簡易判決處刑
案號：臺灣桃園地方法院檢察署97年度偵字第10537 號），提起
上訴，本院管轄第二審之合議庭判決如下：
    主  文
上訴駁回。
    事  實
一、甲○○前於民國95年間因公共危險案件，經臺灣桃園地方法
    院以94年度交訴字第64號判處有期徒刑1 年2 月，經臺灣高
    等法院以95年度交上訴字第15號駁回上訴確定；又於同年因
    傷害及毀損案件，經本院以95年度桃簡字第241 號各判處有
    期徒刑5 月及3 月，應執行有期徒刑6 月，並經本院合議庭
    以95年度簡上字第190 號駁回上訴確定；再於96年2 月27日
    ，因過失傷害案件，仍經本院以95年度桃交簡字第2954號判
    處拘役50日確定。上開罪刑，嗣於96年7 月16日又經本院以
    96年度聲減字第858 號裁定減刑並定應執行刑為有期徒刑9
    月及拘役25日確定，於95年11月7 日入監，迄至96年8 月31
    日縮刑期滿執行完畢。
二、詎甲○○仍不知悔改，自97年4 月4 日凌晨2 時許起至3 時
    許止，在桃園縣八德市某處與親友食用薑母鴨及飲用米酒1
    杯後，已達不能安全駕駛動力交通工具之程度，仍於同日凌
    晨3 時許，自該處貿然駕駛車號G4-2530 號自小客車欲返回
    其位在桃園縣龜山鄉○○○街37號4 樓住處。嗣於同日凌晨
    3 時許，行經桃園縣八德市○○路及長興路口為警攔查，因
    其腳步不穩、語無倫次、含糊不清且多話，經施以酒測結果
    ，發現甲○○呼氣中酒精濃度達每公升0.66毫克，始悉上情
    。
三、案經桃園縣政府警察局八德分局報請桃園地方法院檢察署檢
    察官偵查後聲請簡易判決處刑。
    理  由
壹、程序方面：
    按被告以外之人於審判外之言詞或書面陳述，除法律有規定
    者外，不得作為證據；又被告以外之人於審判外之陳述，雖
    不符合同法第159 條之1 至第159 條之4 之規定，但經當事
    人於審判程序同意作為證據，法院審酌該言詞陳述或書面陳
    述作成時之情況，認為適當者，亦得為證據。當事人、代理
    人或辯護人於法院調查證據時，知有第159 條第1 項不得為
    證據之情形，而未於言詞辯論終結前聲明異議者，視為有前
    項之同意，刑事訴訟法第159 條第1 項及第159 條之5 均有
    明文。本件認定事實所引用之卷證所有證據（供述證據、文
    書證據），檢察官於本院既未主張排除前開證據之證據能力
    ，且迄於本院言詞辯論終結前亦未表示異議，而被告復未到
    庭或以書狀聲明異議，依同法第159 條之5 第2 項規定，視
    為公訴人、被告均同意作為證據，經本院審酌前開證據均非
    公務員違背法定程序所取得，亦無刑事訴訟法第159 條之4
    顯有不可信之情況，復與本案相關之待證事實具有關連性，
    認均有證據能力，合先敘明。
貳、實體方面：
一、上開犯罪事實，已據被告甲○○於警詢時供承不諱（見警卷
    第7 頁），並有酒精測定紀錄表及桃園縣政府警察局舉發違
    反道路交通管理事件通知單等件附卷可稽。查酒精對人體之
    影響程度，當呼氣酒精濃度達每公升0.5 毫克時，為輕到中
    度中毒，症狀為反應較慢、感覺減低、影響駕駛，當呼氣酒
    精濃度達每公升0.75毫克時，將造成思考及個性行為改變，
    當呼氣酒精濃度達每公升1.0 毫克時，將造成中度中毒，而
    有步態不穩、噁心嘔吐、精神混惑不清晰等症狀，當呼氣酒
    精濃度達每公升1.5 毫克時，有說話不清楚、感覺喪失、視
    力模糊等中到重度中毒症狀，當呼氣酒精濃度達每公升2.0
    毫克時，有體溫降低、血糖降低、肌肉控制差、癲癇發作等
    重度中毒症狀，此有行政院國軍退除役官兵輔導委員會臺北
    榮民總醫院88 年8月5 日（88）北總內字第26868 號函可資
    佐參，茲被告飲酒後呼氣所含酒精濃度經檢測既已達每公升
    0.66毫克，堪認被告之生理狀況及駕駛能力已受酒精之影響
    ，注意力及反應能力降低，其駕駛能力受影響，已不足應付
    駕駛交通工具之各種狀況，其駕駛行為將對其餘用路人造成
    一般之危險性，參以被告經警命其作平衡動作，確有腳步不
    穩之情事，另於查獲、測試或訊問過程中，亦有語無倫次、
    含糊不清且多話等情狀，此觀刑法第185 條之3 案件測試觀
    察紀錄表即明，再觀諸前開桃園縣政府警察局汽車駕駛人酒
    後生理協調平衡檢測紀錄卡，亦可知被告酒後生理協調平衡
    檢測，有多項測試項目均不合格，堪認被告於警詢時所為自
    白核與事實相符，可以採信。被告於上開時日因飲用酒類已
    達不能安全駕駛動力交通工具之程度，至堪認定。被告嗣於
    上訴時雖以書狀翻異前供，改稱：「有的是警察叫我講的」
    云云。惟查：被告於警訊時所供關於查獲當日凌晨曾在八德
    市某處食用薑母鴨及米酒1 杯部分，核與其於遭查獲時之身
    體生理狀態及呼氣酒精濃度測試紀錄表記載內容無異，況被
    告前有多次犯罪紀錄，以其受訊問之經驗，焉有不知如何保
    護自己權益之事，謂因警察要伊陳述云云，無非僅係圖卸之
    詞，要無可採。本件事證已臻明確，被告犯行洵堪認定，應
    予依法論科。
二、核被告所為，係犯刑法第185 條之3 之服用酒類不能安全駕
    駛動力交通工具而駕駛罪。被告前於95年間因公共危險案件
    ，經法院判處有期徒刑1 年2 月，因駁回上訴而確定；同年
    又因傷害及毀損案件，經法院各判處有期徒刑5 月及3 月，
    定應執行有期徒刑6 月，仍因駁回上訴而確定；再因過失傷
    害案件，仍經法院判處拘役50日確定。上開罪刑嗣經裁定減
    刑及定應執行刑為有期徒刑9 月及拘役25日確定，於95年11
    月7 日入監，迄至96年8 月31日縮刑期滿執行完畢，有臺灣
    高等法院被告前案紀錄表可參，其於5 年以內故意再犯本件
    有期徒刑以上之罪，為累犯，應依法加重其刑。
三、原審經詳細調查及審理後，認定被告應成立服用酒類，不能
    安全駕駛動力交通工具而駕駛罪，引用刑法第185 條之3 、
    第47條第1 項、第41條第1 項前段，刑法施行法第1 條之1
    第1 項為依據，並審酌被告在其呼氣酒精濃度達每公升0.66
    毫克而不能安全駕駛情形下，仍貿然駕車上路、危及道路交
    通安全，顯乏尊重其他用路人生命財產安全之觀念，並衡酌
    被告之智識程度、素行、所生危害及犯後態度等一切情狀，
    量處如主文所示之刑，並諭知易科罰金之折算標準，經核認
    事用法並無違誤，量刑亦屬妥適。至上訴人即被告上訴意旨
    另略以原審量刑過重云云，惟量刑輕重係屬事實審法院得依
    職權自由裁量之事項，苟已斟酌刑法第57條各款所列情狀而
    未逾越法定刑度，不得遽指為違法，最高法院已闡釋著有72
    年度臺上字第6696號判例，可為參照。茲因本件原審判決已
    詳細記載量刑審酌各項被告犯罪情節、犯罪後之態度等一切
    情狀，並予以綜合考量，且依累犯之規定加重其刑後，在法
    定刑內科處其刑，經核於法並無不合，上訴意旨既未具體指
    摘原判決科刑有何違背法令，僅單純就科刑輕重為爭執，自
    非適法之上訴理由。是其指摘原判決不當，為無理由，應予
    駁回。
四、被告經合法傳喚，無正當理由不到庭，爰不待其到庭陳述，
    逕由檢察官一造辯論而為判決。
據上論斷，應依刑事訴訟法第455 條之1 第1 項、第3 項、第
368 條、第371 條，判決如主文。
本案經檢察官吳佳美到庭執行職務。
中    華    民    國    97    年    10    月    22    日
                  刑事第八庭   審判長法  官 吳為平
                                     法  官 張明儀
                                     法  官 呂綺珍
以上正本證明與原本無異
不得上訴
                                     書記官 范升福
中    華    民    國    97    年    10    月    22    日


司法院資訊處製作；財團法人民間司法改革基金會備份。
